

CONTACTEZ-MOI



INFORMATIQUES























Environnement de travail















LANGUES

CENTRE D'INTÉRÊT

LECTURES ACTUELLES

Ludovic AGESILAS

DEVELOPPEUR WEB/WEB MOBILE

RECHERCHE DE STAGE DU 23/01/23 AU 31/03/23

Après 8 ans en tant qu'infirmier, j'ai décidé de me reconvertir dans le numérique. A terme je désire devenir Développeur web.

Je souhaite aujourd'hui rejoindre une entreprise qui me permettra de consolider mon projet professionnel.

COMPÉTENCES

- Premiers gestes d'assistance informatique
- Configurer une navigation internet sécurisée ?
- Création de sites web
- Installer et configurer le système Windows
- Diagnostique et remplacement d'un composant PC défectueux

EXPÉRIENCES PROFESSIONNELLES

Infirmier diplômé d'état

Anabiocentre | Août 2018 - Juin 2021

- Accueil des patients
- Gestion des dossiers

Infirmier diplômé d'état

<u>Agence régionale de santé</u> | Septembre 2017 - Août 2018

- Utilisation de progiciels (BK4, SI-VSS et SISAC)
- Révision de procédures de veille sanitaire
- Gestion des maladies à déclaration obligatoire

Infirmier diplômé d'état

Hôpital Bicêtre APHP | Septembre 2013 - Juin 2017

- Maintenance des appareillages (Mise à jour du défibrillateur, paramétrage des glucomètres)
- Animation réunion pluridisciplinaire

DIPLÔMES

Certificat ANSSI/RGPD

Certificat Openclassrooms: HTML/CSS

Visa Libres Savoirs Français

AFEC, Orléans d'Octobre à Novembre 2021

Visa Libres Savoirs Anglais

CFA, Orléans | Depuis Octobre 2021

Licence en soins infirmiers

I<u>FSI de Tenon</u>, Paris | 2010-2013

FORMATIONS

Développeur web web mobile

AFPA | Juillet 2022-Maintenant

Introduction au code

The Hacking Project | Avril 2022

Préparatoire Métiers de l'Informatique AFPA | 2021-2022

Initiation au codage informatique

Wild Code School Novembre 2021





